臺灣新竹地方法院刑事附帶民事訴訟判決
110年度附民字第104號
原      告  陳曄揚

被      告  翁浚翔




上列被告因本院109 年度易字第730、756、847 號竊盜等案件，
經原告提起附帶民事訴訟，本院判決如下：
    主  文
原告之訴及假執行之聲請均駁回。
    事  實
 一、原告訴之聲明：
（一）被告應賠償原告新臺幣200000元，及自起訴狀繕本送達之
　　　翌日起至清償日止按年利率百分之5 計算之利息。
（二）前項判決請准供擔保宣告假執行。
（三）訴訟費用由被告負擔。
二、事實及理由：已由新竹地方法院受理109 年度易字第730 號
　　。
三、被告未為任何聲明或陳述，亦未提出任何書狀。
    理  由
一、按提起附帶民事訴訟，應於刑事訴訟起訴後第二審辯論終結
　　前為之，但在第一審辯論終結後提起上訴前，不得提起；又
　　法院認為原告之訴不合法或無理由者，應以判決駁回之，刑
　　事訴訟法第488 條、第502 條第1 項前段分別定有明文。故
　　提起附帶民事訴訟，以有刑事訴訟之存在為前提，倘於刑事
    訴訟程序終了後，始提起附帶民事訴訟，法院應依刑事訴訟
    法第502 條第1 項之規定，以原告之訴不合法判決予以駁回
    ，最高法院75年度臺附字第59號判決意旨可資參照。
二、經查被告翁浚翔所涉竊盜等刑事案件，業於民國110 年2 月
　　26日13時5 分言詞辯論終結，並定於110 年4 月30日16時宣
　　判等情，有本院109 年度易字第730、756、847 號刑事案卷
　　所附審判筆錄1 份及錄音資料查詢結果1 份附卷可憑。茲原
　　告陳曄揚未於上開刑事案件言詞辯論終結前提起本件刑事附
    帶民事訴訟，而遲至110 年2 月26日16時01分許即本院第一
    審言詞辯論終結後，始具狀提起刑事附帶民事訴訟等情，有
    刑事附帶民事起訴狀上之本院收狀之時間戳章在卷足稽，揆
　　諸前揭說明，本案第一審之刑事訴訟部分既已辯論終結，原
　　告自不得於辯論終結後向本院提起附帶民事訴訟。從而，本
　　件附帶民事訴訟並不合法，應以判決駁回原告之訴，其假執
　　行之聲請亦因本訴駁回而失所附麗，應併予駁回。又上開刑
　　事案件宣判後，如經檢察官或被告依法提起上訴，原告自得
　　於檢察官或被告上訴後第二審辯論終結前，再行依法提起附
　　帶民事訴訟，或依其所主張之法律關係另循一般民事訴訟途
    徑向本院民事庭起訴，附此敘明。
據上論結，依刑訴訟法第502 條第1 項前段、第488 條，判決如
主文。
中　　華　　民　　國　　110 　年　　4 　　月　　30　　日
                  刑事第一庭    法  官   楊惠芬
以上正本證明與原本無異。　　　　　　　　　
如不服本判決，應於送達後20日內，向本院提出上訴狀。
中　　華　　民　　國　　110 　年　　5 　　月　　6 　　日
              　　　　　　　　　書記官   李艷蓉